臺灣屏東地方法院刑事判決
111年度交易字第66號
公  訴  人  臺灣屏東地方檢察署檢察官
被      告  洪加坤



上列被告因公共危險案件，經檢察官提起公訴（111年度偵字第6
48號），被告於準備程序中就被訴事實為有罪之陳述，本院裁定
改依簡式審判程序審理，判決如下：
    主  文
洪加坤犯不能安全駕駛動力交通工具罪，累犯，處有期徒刑捌月
。
    事  實
一、洪加坤於民國110年12月29日上午10時30分許至中午12時10
    分許，在屏東縣屏東市工業區不詳工地飲用啤酒後，吐氣所
    含酒精濃度已達每公升0.25毫克以上，明知已達不能安全駕
    駛動力交通工具之程度，仍基於不能安全駕駛動力交通工具
    之犯意，於同日中午12時55分許至下午1時許間不詳時間，
    騎乘車牌號碼000-0000號普通重型機車上路。嗣於下午1時5
    分許，行經屏東縣屏東市工業六路，因騎車未戴安全帽為警
    攔查，經警發現其身上有酒氣，對其施以吐氣酒精濃度測試
    ，於下午1時15分許，測得其吐氣所含酒精濃度達每公升0.3
    9毫克，始悉上情。
二、案經屏東縣政府警察局移送臺灣屏東地方檢察署檢察官偵查
    起訴。
    理  由
一、上揭犯罪事實，業據被告洪加坤於警詢、偵查、本院審理時
    坦承不諱（警卷第5頁至第7頁，偵卷第25頁至第26頁，本院
    卷第33頁至第45頁），且有屏東縣政府警察局交通隊當事人
    酒精測定紀錄、車輛詳細資料報表各1 份、屏東縣政府警察
    局舉發違反道路交通管理事件通知單影本2份在卷可憑（警
    卷第9頁至第13頁），足證被告上開任意性自白與事實相符
    ，堪以採信。本案事證明確，被告犯行堪以認定，應依法論
    罪科刑。
二、論罪科刑：
　㈠新舊法比較：
　　行為後法律有變更者，適用行為時之法律；但行為後之法律
    有利於行為人者，適用最有利於行為人之法律，刑法第2條
    第1 項定有明文。被告不能安全駕駛行為後，刑法第185 條
    之3 業於111 年1 月28日經總統公布修正，並自111 年1 月
    30日起生效施行。修正前刑法第185 條之3 第1 項第1款規
    定：「駕駛動力交通工具而有下列情形之一者，處2 年以下
    有期徒刑，得併科20萬元以下罰金：一、吐氣所含酒精濃度
    達每公升0.25毫克或血液中酒精濃度達百分之0.05以上」，
    修正後則規定：「駕駛動力交通工具而有下列情形之一者，
    處3 年以下有期徒刑，得併科30萬元以下罰金：一、吐氣所
    含酒精濃度達每公升0.25毫克或血液中酒精濃度達百分之0.
    05以上」，新法提高法定刑上限，以修正前之規定對被告較
    為有利，爰依刑法第2 條第1 項前段規定，適用行為時之法
    律即修正前刑法第185 條之3 第1 項第1 款規定論處。
　㈡核被告所為，係犯111 年1 月28日公布修正前刑法第185 條
    之3 第1 項第1 款不能安全駕駛動力交通工具罪。
　㈢受徒刑之執行完畢，或一部之執行而赦免後，5 年以內故意
    再犯有期徒刑以上之罪者，為累犯，加重本刑至二分之一，
    刑法第47條第1 項定有明文。被告前因不能安全駕駛案件，
    經臺灣高雄地方法院以108年度交簡字第2409號判決處有期
    徒刑6月確定，於109年6月30日徒刑執行完畢等情，有其臺
    灣高等法院被告前案紀錄表在卷可憑，被告於執行完畢後5 
    年以內故意再犯本案有期徒刑以上之罪，為累犯。且被告本
    案犯罪情節並無司法院釋字第775號解釋所指個案應量處最
    低法定刑，又無法適用刑法第59條在內減輕規定致罪刑不相
    當之情事，故依上揭規定加重其刑。
　㈣爰以行為人之責任為基礎，審酌被告自100 年起已有多次不
    能安全駕駛前科（構成累犯部分不重複評價），亦有違反家
    庭暴力防治法前科，難謂其素行良好。其前因酒後駕車經法
    院判處罪刑，未能珍惜法院曾多次判處得易科罰金之刑，給
    予其自新機會，被告仍執意再犯，對其行為顯然欠缺反省之
    意，益徵被告不能安全駕駛前案所判處之刑度均無法遏止其
    再為酒駕行為，被告明知故犯，心存僥倖，對法律遵從度甚
    低，故本院認本案並無再量處得易科罰金之刑之空間。其吐
    氣所含酒精濃度超出刑法法定上限，仍騎乘普通重型機車上
    路，猶如公共道路上之不定時炸彈，被告對其行為造成其他
    用路人之生命、身體安全造成嚴重危險一節漫不在乎，應予
    嚴懲。惟念其於警詢、偵查、本院審理時始終坦承犯行，態
    度尚可。兼衡其自陳之學識程度、家庭、經濟狀況（因涉及
    個人隱私故不揭露，詳如本院卷第42頁）等一切情狀，量處
    如主文所示之刑。
據上論斷，應依刑事訴訟法第273 條之1 第1 項、第284 條之1
、第299 條第1 項前段，判決如主文。
本案經檢察官陳新君提起公訴，檢察官潘國威到庭執行職務。
中　　華　　民　　國　　111 　年　　4 　　月　　12　　日
                  刑事第一庭    法  官  粘凱庭
以上正本證明與原本無異。
如不服本判決應於收受判決後20日內向本院提出上訴書狀，並應
敘述具體理由；其未敘述上訴理由者，應於上訴期間屆滿後20日
內向本院補提理由書（均須按他造當事人之人數附繕本）「切勿
逕送上級法院」。
中　　華　　民　　國　　111 　年　　4 　　月　　12　　日
                                書記官  李家維
附錄本案論罪科刑法條全文：
111年1月28日公布修正前中華民國刑法第185條之3
駕駛動力交通工具而有下列情形之一者，處二年以下有期徒刑，
得併科二十萬元以下罰金：
一、吐氣所含酒精濃度達每公升零點二五毫克或血液中酒精濃度
    達百分之零點零五以上。
二、有前款以外之其他情事足認服用酒類或其他相類之物，致不
    能安全駕駛。
三、服用毒品、麻醉藥品或其他相類之物，致不能安全駕駛。
因而致人於死者，處三年以上十年以下有期徒刑；致重傷者，處
一年以上七年以下有期徒刑。
曾犯本條或陸海空軍刑法第五十四條之罪，經有罪判決確定或經
緩起訴處分確定，於五年內再犯第一項之罪因而致人於死者，處
無期徒刑或五年以上有期徒刑；致重傷者，處三年以上十年以下
有期徒刑。